【裁判字號】    97,易,210
【裁判日期】    970409
【裁判案由】    竊盜
【裁判全文】
臺灣屏東地方法院刑事判決               97年度易字第210號
公  訴  人  臺灣屏東地方法院檢察署檢察官
被      告  甲○○
                    （現於台灣屏東監獄竹田分監執行）
上列被告因竊盜案件，經檢察官提起公訴（97年度偵字第866號
），嗣被告於本院準備程序進行中先就被訴事實為有罪之陳述，
本院告知被告簡式審判程序之旨，並聽取當事人之意見後，裁定
改由受命法官獨任依簡式審判程序審理，判決如下：
    主  文
甲○○攜帶兇器、於夜間侵入住宅竊盜，累犯，處有期徒刑捌月
。
    事  實
一、甲○○前因公共危險案件，經最高法院以92年度台上字第
    3950號判決處應執行有期徒刑4 年確定，於民國96年4 月5
    日縮刑期滿。詎仍不知悔改，意圖為自己不法之所有，於96
    年11月29日清晨5 時30分許之夜間，攜帶其所有、客觀上得
    以危害人生命、身體、安全，可供兇器使用之十字型螺絲起
    子1 支（未扣案），趁位於屏東市○○街226 號之「聯協新
    加大樓」管理員不在之際，侵入該大樓住宅內，沿該大樓之
    樓梯爬上頂樓（即12樓），以上開十字型螺絲起子拆卸裝設
    在該處之鋁窗框架8 扇，而竊取得手，其再以1 個黑色垃圾
    袋包裝上開鋁窗架，欲搬離現場，惟於其將竊得之鋁窗架搬
    至1 樓門口之際，其見有人自該大樓管理室內走出，恐犯行
    被發現，遂將前開裝有其所竊得之鋁窗架之黑色垃圾袋棄置
    現場，自行逃離。嗣經「聯協新加大樓」住戶兼主任委員乙
    ○○報警處理，而為警循線查獲。
二、案經屏東縣警察局報告臺灣屏東地方法院檢察署檢察官偵查
    起訴。
    理  由
一、本案被告所犯竊盜案件，均非法定刑為死刑、無期徒刑或最
    輕本刑3 年以上有期徒刑之罪，亦非高等法院管轄第一審之
    案件，而被告於本院準備程序中就被訴事實為有罪之陳述，
    本院合議庭乃裁定由受命法官獨任進行簡式審判程序。又簡
    式審判程序之證據調查，依刑事訴訟法第273 條之2 規定，
    不受同法第159 條第1 項審判外陳述排除之限制，再被告對
    於卷內之各項證據，亦不爭執證據能力，故卷內所列之各項
    證據，自得作為證據，先予敘明。
二、上揭事實，業據被告甲○○坦承不諱，核與被害人乙○○於
    警詢中證述之情節相符，並有內政部警政署刑事警察局96年
    12月25日刑紋字第0960191740號鑑驗書1 份、監視錄影翻拍
    相片及採證相片等在卷可稽，被告自白顯與事實相符。本件
    事證明確，自應依法論科。
三、按刑法第321 條第1 項第3 款之攜帶兇器竊盜罪，係以行為
    人攜帶兇器竊盜為其加重條件，此所謂兇器，其種類並無限
    制，凡客觀上足對人之生命、身體、安全構成威脅，具有危
    險性之兇器均屬之，且祇須行竊時攜帶此種具有危險性之兇
    器為已足，並不以攜帶之初有行兇之意圖為必要（最高法院
    79年度台上字第5253號判例意旨參照）。查被告行竊時所攜
    帶之十字型螺絲起子，係金屬材質，體積不小，業經被告供
    陳明確，並有被告所繪製之十字型螺絲起子草圖1 紙附卷可
    憑（見偵卷第10頁），足見若持之對人攻擊，對人之生命、
    身體、安全應具有危險性，自屬兇器無疑。被告於夜間攜帶
    凶器侵入他人住宅行竊，核其所為，係犯刑法第321 條第1
    項第3 款、第1 款之攜帶兇器、於夜間侵入住宅竊盜罪。又
    被告前有如事實欄所示之科刑及執行情形，有臺灣屏東地方
    法院檢察署刑案資料查註紀錄表、臺灣高等法院被告前案紀
    錄表各1 份附卷足憑，其於刑之執行完畢後5 年內，故意再
    犯本件有期徒刑之罪，為累犯，應依刑法第47條第1 項加重
    其刑。爰審酌被告年輕力壯，不思以己力賺取金錢花用，任
    意竊取他人財物，且素行不佳，業如前述，衡以其已坦承犯
    行、態度尚屬良好，犯罪手段、動機、被害人之財產損失等
    一切情狀，量處如主文所示之刑。至於被告用以行竊之十字
    型螺絲起子，並未扣案，且依被告所陳，其已丟棄該支十字
    型螺絲起子，不知現在何處等語（見警卷第4 頁、偵卷第8
    頁），既不能證明尚存在，為免滋生執行上之困難，爰不予
    宣告沒收，併此敘明。
據上論斷，應依刑事訴訟法第273 條之1 第1 項、第299 條第1
項前段，刑法第321 條第1 項第3 款、第1 款，第47條第1 項，
判決如主文。
本案經檢察官陳新君到庭執行職務。
中    華     民     國    97   年    4    月    9     日
                    刑事第五庭   法  官  陳秀慧
以上正本證明與原本無異。
如不服本判決應於收受本判決送達後十日內向本院提出上訴書狀
，其未敘述上訴理由者，並得於提起上訴後十日內向本院補提理
由書狀（均須按他造當事人之人數附繕本）「切勿逕送上級法院
」。
中    華    民    國    97    年    4     月    9     日
                                 書記官  溫訓暖
附錄本案論罪科刑法條：
刑法第321條
犯竊盜罪而有左列情形之一者，處六月以上、五年以下有期徒刑
：
一  於夜間侵入住宅或有人居住之建築物、船艦或隱匿其內而犯
    之者。
二  毀越門扇、牆垣或其他安全設備而犯之者。
三  攜帶兇器而犯之者。
四  結夥三人以上而犯之者。
五  乘火災、水災或其他災害之際而犯之者。
六  在車站或埠頭而犯之者。
前項之未遂犯罰之。


司法院資訊處製作；財團法人民間司法改革基金會備份。
